臺灣新竹地方法院宣示判決筆錄　　　　　 91年度訴字第282號
聲　請　人　臺灣新竹地方法院檢察署檢察官
被　　　告　游家豪
選任辯護人　唐琪瑤律師
　　　　　　洪桂如律師
被　　　告　丙○○
　　　　　　　　　　（另案於臺灣花蓮監獄執行中）
選任辯護人　李林盛律師
　　　　　　王彩又律師
　　　　　　李明仙律師
上列被告等因違反組織犯罪條例、恐嚇取財等案件，分別經檢察
官提起公訴及追加起訴（八十九年度偵字第七０九九號、九十四
年度偵字第五一一０號）後，經本院依職權合併審判，並經檢察
官聲請改依協商程序而為判決，本院於中華民國九十四年十二月
二十日下午四時，在本院刑事第八法庭宣示判決，出席職員如下
：
法官起立朗讀判決主文、犯罪事實要旨、處罰條文、附記事項，
及告以上訴限制、期間並提出上訴狀之法院，且諭知記載其內容
：
一、主  文：
    游家豪共同連續以強暴妨害人行使權利，處有期徒刑伍月，
    如易科罰金，以佰元折算壹日。
    丙○○意圖為自己不法之所有，以恐嚇得財產上不法之利益
    ，未遂，累犯，處有期徒刑捌月。
二、犯罪事實要旨：
（一）丙○○（綽號「馬路」）曾因違反槍砲彈藥刀械管制條例
      、脫逃等案件，經法院判處有期徒刑六年及五月確定，並
      定執行刑為有期徒刑六年一月，於民國八十三年九月六日
      因縮短刑期假釋出監，於八十六年二月一日假釋期滿未經
      撤銷，視為執行完畢。
（二）緣乙○○與丙○○原係昔日共同經營酒店ＫＴＶ之舊識，
      乙○○所開設在新竹市○○路四八七號三樓「彩虹世界Ｋ
      ＴＶ」酒店，於八十九年十月底遭新竹黑道份子砸店，懷
      疑係丙○○所為，遂主動找丙○○前來圍事保護。丙○○
      於同年十一月初安排游家豪（綽號「狗笛」）、郭進崑（
      綽號「郭巴」，本院另案審理中）及真實姓名年籍不詳、
      綽號「阿宏」之成年男子至該店任職，表面上幫忙招呼丙○○之友人，實際則由乙○○以支付游家豪月薪新臺幣（
      下同）三萬五千元、綽號「阿宏」月薪五萬元予丙○○之
      方式充作圍事費用。然丙○○仍不滿足，基於意圖為自己
      不法利益之犯意，向乙○○要求入股，乙○○畏其曾聚眾
      槍殺王泰興，且認為其具有四海幫背景，不敢率予反對，
      而被迫與丙○○約定以五十萬元入股，占股份五分之二，
      然丙○○僅將十萬元入股金交予該酒店會計小姐曾月里後
      ，即自稱已入股，且隨後又將該十萬元取走，而未實際交
      付入股金成為股東。乙○○因丙○○遲未履行所定條件交
      付入股金，且積欠酒款甚多，決定拒絕丙○○入股為公司
      股東。另丙○○自八十九年十一月初起，陸續違反店內消
      費須付現金或僅簽一次帳款之規定，而多次在該店為自己
      及其友人簽帳消費款項，共積欠簽帳款二十萬元，且於八
      十九年十二月十日、十一日晚上在店內大廳向店內員工錢
      勻、甲○○、劉建忠、張昌勝及其他服務生等人恐嚇稱：
      「此處係新竹，我丙○○要誰關門，誰就關門，若乙○○
      不跟我談合夥之事，我就要押人、強行處理。」等語，恃
      渠等不敢反抗，暗示在場人士向乙○○轉告上開恐嚇言語
      ，欲藉此迫使乙○○答應其入股並分得八十九年十一月份
      五分之二之營業利潤，然因乙○○不敢出面並躲藏至外地
      ，丙○○始未得逞。
（三）迄於八十九年十二月十一日晚上，乙○○得知丙○○欲強
      押其解決入股一事，遂決定暫時停業，並透過該店總經理
      錢勻要求丙○○解決簽帳款項部分，並以股金抵繳簽帳欠
      款，或將該店全部接手，將事情處理完畢後，視情況再行
      開業。然丙○○發現乙○○停業躲藏後，竟未經乙○○本
      人之同意，而以有資金入股為藉口，於八十九年十二月十
      三日下午二時許指使具有犯意聯絡之郭進崑、游家豪率眾
      強行將該店一樓鐵門及三樓大廳大門、辦公室房門開啟進
      入（無故侵入他人建築物部分未據告訴），並對趕赴現場
      之保全公司人員揚稱係股東間之糾紛，即與郭進崑、游家
      豪等人共同基於概括犯意聯絡強佔該酒店而經營之，而以
      此強暴方法妨害乙○○經營酒店之權利。丙○○霸佔該酒
      店後，為逼迫乙○○出面解決，又命郭進崑、游家豪等人
      四處尋找乙○○、酒店現場經理甲○○等人，嗣郭進崑與
      游家豪二人於同月十六日晚上九時許，駕車在新竹市○○
      路城隍廟前，發現甲○○亦駕車在路上，為執行丙○○之
      命令，復與丙○○共同基於強制甲○○去見丙○○，由丙○○問話之同一強制犯意聯絡，郭進崑與游家豪即自後追
      趕至新竹市○○路、大同路口攔下甲○○之車，郭進崑並
      對甲○○脅迫稱：若不隨他們見丙○○，則要硬來等語，
      致甲○○心生畏懼，不得不將自己所駕之車停在路旁，乃
      乘坐郭進崑、游家豪二人之車前往「彩虹世界ＫＴＶ」酒
      店，而以此脅迫手段使甲○○行該等無義務之事。至酒店
      後，丙○○對甲○○告稱：不會對其不利，但要乙○○出
      面，或將店頂讓給他，或繼續合作等語，然乙○○明知繼
      續合作及頂讓僅係表面話，目的係要將店拱手免費讓給丙○○，一不小心，仍有殺身之禍，故仍不敢出面或報案。
      旋經警循線得知此一線報，勸服被害人等報案，並於同月
      十七日清晨四時五分許，在「彩虹世界ＫＴＶ」酒店查獲
      丙○○、郭進崑、游家豪等人正霸佔該酒店。
三、處罰條文：
    刑法第三百零四條第一項、第三百四十六條第三項、第二項
    。
四、協商判決除有刑事訴訟法第四百五十四條之四第一項第一款
    於本訊問程序終結前，被告撤銷協商合意或檢察官撤回協商
    聲請者；第二款被告協商之意思非出於自由意志者；第四款
    被告所犯之罪非第四百五十五條之二第一項所定得以協商判
    決者；第六款被告有其他較重之裁判上一罪之犯罪事實者；
    第七款法院認應諭知免刑或免訴、不受理者情形之一，及違
    反同條第二項「法院應於協商合意範圍內為判決；法院為協
    商判決所科之刑，以宣告緩刑或二年以下有期徒刑、拘役或
    罰金為限」之規定者外，檢察官與被告均不得上訴。
五、如有前項得上訴之情形，得自收受宣示判決筆錄送達之日起
    十日內，向本院提出上訴書狀，上訴於第二審法院。
中　　華　　民　　國　　94　　年　　12　　月　　20　　日
                  刑事第三庭
                              書  記  官　賴寶合
                              審判長法官　楊麗文
以上正本證明與原本無異。
中　　華　　民　　國　　94　　年　　12　　月　　20　　日
                              書  記  官　賴寶合
附錄本案論罪科刑法條全文：
刑法第三百零四條：
以強暴、脅迫使人行無義務之事或妨害人行使權利者，處三年以
下有期徒刑、拘役或三百元以下罰金。
前項之未遂犯罰之。
刑法第三百四十六條
意圖為自己或第三人不法之所有，以恐嚇使人將本人或第三人之
物交付者，處六月以上五年以下有期徒刑，得併科一千元以下罰
金。
以前項方法得財產上不法之利益，或使第三人得之者，亦同。
前二項之未遂犯罰之。
